test/src/gt-norm-yamls/N-n_32s_sairhaus_oahpa-gt-norm-dial_Por.gen.yaml
Config:
  hfst:
    Gen: ../../../src/generator-gt-norm.hfst
    Morph: ../../../src/analyser-gt-norm.hfst
  xerox:
    Gen: ../../../src/generator-gt-norm.xfst
    Morph: ../../../src/analyser-gt-norm.xfst
    App: lookup

Tests:

# todo:
# Proofread the gold standard (below)
# Then: run analyser, then correct.


  Noun - sairhaus - ei tsekattu : # Noun 'sykdom' n_32s sairhau - ei tsekattu
     sairhaus+N+Sg+Nom: sairhaus
     sairhaus+N+Sg+Gen: sairhauđen
     sairhaus+N+Sg+Par: sairhautta
     sairhaus+N+Sg+Tra: sairhauđeksi
     sairhaus+N+Sg+Abe: sairhauđetta
     sairhaus+N+Sg+Ine: sairhauđessa
     sairhaus+N+Sg+Ela: sairhauđesta
     sairhaus+N+Sg+Ill: sairhautheen
     sairhaus+N+Sg+Ade: sairhauđella
     sairhaus+N+Sg+Abl: sairhauđelta
     sairhaus+N+Sg+All: sairhauđelle
     sairhaus+N+Sg+Ess: sairhautenna
     sairhaus+N+Pl+Nom: sairhauđet
     sairhaus+N+Pl+Gen: sairhauksiitten
     sairhaus+N+Pl+Par: [sairhauksiita, sairhauksii]
     sairhaus+N+Pl+Tra: sairhauksiksi
     sairhaus+N+Pl+Abe: sairhauksitta
     sairhaus+N+Pl+Ine: sairhauksissa
     sairhaus+N+Pl+Ela: sairhauksista
     sairhaus+N+Pl+Ill: sairhaukshiin
     sairhaus+N+Pl+Ade: sairhauksilla
     sairhaus+N+Pl+Abl: sairhauksilta
     sairhaus+N+Pl+All: sairhauksille
     sairhaus+N+Pl+Ess: sairhauksinna
     sairhaus+N+Pl+Com: sairhauksinne

# Nomineissa, jotka loppuvat iitA:haan, on mahdollista jäättä pois tA-suffiksin pl partitiivissa.
